臺灣屏東地方法院刑事判決　　　　　　　100年度訴字第702號
公　訴　人　臺灣屏東地方法院檢察署檢察官
被　　　告　潘慈偉
上列被告因違反毒品危害防制條例案件，經檢察官提起公訴（99
年度偵字第6926號），本院於準備程序進行中，因被告就被訴事
實為有罪之陳述，經告知簡式審判程序意旨，並聽取公訴人及被
告之意見後，本院合議庭裁定由受命法官獨任依簡式審判程序審
理，判決如下：
    主  文
潘慈偉明知為禁藥而轉讓，共伍罪，均累犯，各處有期徒刑柒月
，應執行有期徒刑壹年肆月。
    事  實
一、潘慈偉前於民國94年間因施用毒品案件，經本院以94年度簡
    字第1025號判決判處有期徒刑4 月確定，於95年4 月13日期
    滿執行完畢出監，詎其仍不知悔改，明知甲基安非他命為毒
    品危害防制條例第2 條第2 項第2 款所列之第二級毒品，亦
    屬行政院衛生署公告禁止使用，為藥事法第22條第1 款所規
    範之禁藥，不得轉讓，竟基於轉讓禁藥甲基安非他命之犯意
    ，竟基於轉讓禁藥即第二級毒品甲基安非他命之犯意，於99
    年初起至同年6 月10日止（起訴書誤載為7 月間) ，將每包
    淨重未達10公克之禁藥攜往洪僑偉位於屏東縣南州鄉○○村
    ○○路7 巷10號之住處，無償轉讓禁藥與洪僑偉共計5 次。
    嗣經警於99年6 月10日10時20分許，持本院核發之搜索票至
    洪僑偉上開住處執行搜索，而悉上情。
二、案經屏東縣政府警察局東港分局報告台灣屏東地方法院檢察
    署檢察官偵查起訴。
    理  由
一、本件被告潘慈偉所犯係死刑、無期徒刑、最輕本刑為3 年以
    上有期徒刑以外之罪，其於準備程序就前揭被訴事實為有罪
    之陳述，經受命法官告知簡式審判程序之旨，並聽取其與公
    訴人之意見後，本院認無不得或不宜改依簡式審判程序進行
    之情事，依刑事訴訟法第273 條之1 第1 項、第284 條之1
    規定，裁定本件由受命法官獨任進行簡式審判程序，合先敘
    明。
二、上揭犯罪事實，業據被告於偵訊及本院審理中坦承不諱，核
    與證人洪僑偉於警詢、偵訊中所證被告有於上開時、地轉讓
    甲基安非他命5 次一事相符；且證人洪僑偉於99年6 月10日
    為警所採集之尿液，經屏東縣政府警察局東港分局員警送台
    灣檢驗科技股份有限公司以酵素免疫分析法及氣相層析質譜
    儀法檢驗，均呈甲基安非他命之陽性反應，此有台灣檢驗科
    技股份有限公司99年6 月28日編號KＺ000000000000號濫用藥
    物尿液檢驗報告在卷可稽，上述鑑驗結果，均係檢驗機關本
    於專業知識及以精密儀器或科學檢驗方法所得之結論，自可
    憑信，足證證人洪僑偉確有施用甲基安非之習慣。此外，復
    有本院99年度聲搜字第453 號搜索票、搜索扣押筆錄、扣押
    物品目錄表各1 份可按，綜上足認，本案事證明確，被告上
    開犯行，應堪認定。
三、按甲基安非他命雖係毒品危害防制條例第2 項第2 款所規定
    之「第二級毒品」，但其亦屬於藥事法所稱之「禁藥」（即
    藥事法第22條第1 款所稱之「經中央衛生主管機關明令公告
    禁止製造、調劑、輸入、輸出、販賣或陳列之毒害藥品」，
    而第二級毒品安非他命及甲基安非他命等成分均屬安非他命
    類藥品，業經行政院衛生署75年7 月11日衛署藥字第597627
    號公告禁止使用，屬藥事法規之禁藥）。又明知為禁藥而轉
    讓者，藥事法第83條亦定有處罰明文。故行為人明知為禁藥
    即「安非他命」而轉讓予他人者，除成立毒品危害防制條例
    第8 條第2 項之「轉讓第二級毒品罪」外，亦構成藥事法第
    83條第1 項之「轉讓禁藥罪」，此係屬同一犯罪行為而同時
    有二種法律可資處罰之「法條（規）競合」情形，應依「重
    法優於輕法」、「後法優於前法」等法理，擇一處斷。又毒
    品危害防制條例第8 條第2 項轉讓第二級毒品罪之法定本刑
    為「6 月以上5 年以下有期徒刑，得併科新臺幣70萬元以下
    罰金」，而93 年4月21日修正後藥事法第83條第1 項轉讓禁
    藥罪之法定本刑為「7 年以下有期徒刑，得併科新臺幣500
    萬元以下罰金」。是除轉讓之安非他命數量達行政院98年11
    月20日所修正之「轉讓毒品加重其刑之數量標準」第2 條所
    定之淨重10公克以上，應依毒品危害防制條例第8 條第6 款
    規定加重其刑，其加重後之法定刑較藥事法第83條第1 項為
    重者外，因修正後藥事法第83條第1 項之罪之法定本刑，顯
    較毒品危害防制條例第8 條第2 項之罪之法定本刑為重，依
    前述「重法優於輕法」之法理，自應優先適用藥事法第83條
    第1 項之規定處斷（最高法院96年度台上字第3582號判決意
    旨參照）。查被告各次所轉讓與洪僑偉之甲基安非他命重量
    未達淨重10公克，業據其供承在卷，復無證據證明其轉讓之
    重量有逾轉讓毒品加重其刑數量標準所定之重量，自應適用
    藥事法第83條規定論處。是核被告無償提供禁藥甲基安非他
    命之行為，係犯藥事法第83條第1 項之轉讓禁藥罪。被告於
    轉讓前持有第二級毒品（禁藥）甲基安非他命之犯行，為轉
    讓之高度行為所吸收，均不另論罪。
四、又被告有事實欄所載之有期徒刑執行完畢紀錄，有台灣高等
    法院被告前案紀錄表1 份在卷可按，其受有期徒刑執行完畢
    後5 年以內故意再犯本件有期徒刑以上之各罪，皆為累犯，
    均應依刑法第47條第1 項規定，加重其刑。爰審酌被告與洪
    僑偉為友人，竟轉讓禁藥與其施用，致他人無法戒除毒癮，
    深陷毒害，戕害他人身心健康，並影響社會秩序，及其犯罪
    動機、目的、各次轉讓毒品之重量，兼衡被告犯後坦承犯行
    ，態度尚稱良好等一切情狀，分別量處如主文所示之刑，並
    定應執行刑。
據上論斷，應依刑事訴訟法第273條之1第1項、第299條第1項前
段，藥事法第83條第1 項，刑法第11條前段、第47條第1 項、第
51條第5款，判決如主文。
本案經檢察官陳立興到庭執行職務。
中    華    民    國   100    年    7     月    20    日
                  刑事第五庭    法  官  劉怡孜
以上正本證明與原本無異。
如不服本判決應於收受判決後10日內向本院提出上訴書狀，並應
敘述具體理由；其未敘述上訴理由者，應於上訴期間屆滿後20日
內向本院補提理由書（均須按他造當事人之人數附繕本）「切勿
逕送上級法院」。
中    華    民    國   100    年    7     月    20    日
                                書記官  薛慧茹
附錄本判決論罪科刑法條全文：藥事法第83條第1項
明知為偽藥或禁藥，而販賣、供應、調劑、運送、寄藏、牙保、
轉讓或意圖販賣而陳列者，處7 年以下有期徒刑，得併科新臺幣
5百 萬元以下罰金。